最　高　行　政　法　院　裁　定
　　　　　　　　　　　　　　　　　　 96年度裁字第01666號
上　訴　人　臺北縣瑞芳地政事務所
代　表　人　甲○○
訴訟代理人　乙○○
　　　　　　丁○○
被 上訴 人　丙○○
上列當事人間因地籍圖事件，上訴人對於中華民國94年12月15日
臺北高等行政法院93年度訴字第912號判決，提起上訴，本院裁
定如下：
　　主  文
上訴駁回。
上訴審訴訟費用由上訴人負擔。
　　理  由
一、按對於高等行政法院判決上訴，非以其違背法令為理由，不
    得為之，行政訴訟法第242條定有明文。是對於高等行政法
    院判決上訴，若未具體說明原判決違背何項法令、不適用或
    如何適用不當之具體情事，即非主張原判決違背法令以為上
    訴理由，其上訴不應准許。
二、本件被上訴人所有坐落臺北縣平溪鄉○○○段十分寮小段66
    0之4、之11等2筆地號土地(下稱系爭土地)，係民國82年7月
    22日由原土地所有權人莊胡紅佑申請同段660之1地號土地分
    割複丈而來；83年2月22日，因買賣移轉登記予被上訴人；
    86年6月因台灣鐵路管理局申請鄰地土地複丈，發現原660之
    1地號土地於82年之土地複丈圖內所載地籍調查界址標示，
    未實際詳載各分割界址點位，致分割成果有誤。案經數次協
    商，未獲共識。上訴人遂依臺北縣政府於91年7月23日以北
    府地測字第0910432386號函覆依「查復書」(即臺北縣政府
    以91年7月23日北府地測字第0910432386號函覆監察院之查
    復書，即依法逕行更正)辦理，而於91年8月26日辦竣更正系
    爭土地之登記，並通知被上訴人(上訴人91年9月2日北縣瑞
    地測字第0910005790號函)，惟嗣又發現系爭土地之660之4
    地號仍有錯誤情形，上訴人經通知被上訴人於92年7月14日
    上午10時到土地現場辦理土地分割調查補正事宜(上訴人92
    年7月8日北縣瑞測地測字第0920012932號函)後，即逕自為
    第二次更正(上訴人92年8月28日北縣瑞測字第0920014128函
    )。被上訴人仍就更正事項不服，提起訴願，經遭決定駁回
    ，遂提起行政訴訟，請求判決將訴願決定及原處分均撤銷，
    上訴人應賠償被上訴人新台幣玖拾萬元。經原審判決「訴願
    決定及原處分均撤銷。原告(本件被上訴人)其餘之訴駁回。
    」上訴人就其敗訴部分(訴願決定及原處分均撤銷)不服，提
    起本件上訴意旨略謂：本案分割錯誤純屬測量人員「技術性
    錯誤引起」，與「登記錯誤或遺漏」之業務性質有所不同，
    上訴人引用土地法第47條及地籍測量實施規則第232條第4項
    所規範之「整理原圖」錯誤及地籍調查表補正資料辦理地籍
    線及面積逕為更正，於法自屬有據，較引用土地法第69條及
    土地登記規則第134條處理「技術性錯誤」應更為適切；爰
    請將原判決廢棄，並駁回被上訴人原審之訴。經核上訴意旨
    ，均無一語指及原判決究竟如何違背法令。依上開規定及說
    明，其上訴為不合法，應予駁回。
三、依行政訴訟法第249條第1項前段、第104條、民事訴訟法第
    95條、第78條，裁定如主文。
中　　華　　民　　國　　96　　年　　7　　 月　　27　　日
                  第五庭審判長法  官　林　茂　權
                              法  官  劉  介  中
                              法  官  鄭　忠　仁
                              法  官　黃　本　仁
                              法  官　吳　東　都
以  上  正  本  證  明  與  原  本  無  異
中　　華　　民　　國　　96　　年　　7　　 月　　27　　日
　　　　　　　　　　　　　　　書記官　王　福　瀛
